【裁判字號】    95,訴,3006
【裁判日期】    950815
【裁判案由】    損害賠償
【裁判全文】
臺灣臺北地方法院民事判決              95年度訴字第3006號
原      告  新森美洗衣企業有限公司
法定代理人  戊○
訴訟代理人  林維堯律師
被      告  台灣歐力士股份有限公司
法定代理人  丙○○
訴訟代理人  林玉芬律師
上列當事人間，請求損害賠償事件，本院於95年8月1日言詞辯論
終結，判決如下：
    主  文
原告之訴及假執行之聲請均駁回。
訴訟費用由原告負擔。
    事實及理由
一、原告起訴主張：
（一）原告前於民國91年4月16日購買價格為新台幣（以下同）
      3,736,100元之三輪平燙機一台，向訴外人日聯三商股份
      有限公司（下稱日聯公司）辦理附條件買賣，約定擔保總
      價為2,649,600元，付款方式除已付定金外，餘款以每月
      為一期自91年5月16日起至94年4月16日止，分36期給付，
      每期付款73,600元（下稱第一筆附條件買賣）；原告續於
      91年4月29日以全部購買價格為10,981,600元之洗衣機、
      水洗機、迴轉式壓板機、乾洗機等一批，向訴外人日聯公
      司辦理附條件買賣，約定擔保總價為5,781,600元，付款
      方式除已付定金外，餘款亦以每月為一期，自91年5月29
      日起至94年4月29日止，分36期給付，每期付款160,600
      元（下稱第二筆附條件買賣）；嗣原告又於91年6月28日
      以價格為3,849,350元之撐開機一台向訴外人日聯公司辦
      理附條件買賣，約定擔保總價為3,011,400元，付款方式
      除定金外，餘款仍以每月為一期，自91年8月10日至94年7
      月10日止，分36期給付，每期付款83,650元（下稱第三筆
      附條件買賣），三者皆訂有附條件買賣契約書及辦妥附條
      件買賣登記，其中第二筆附條件買賣嗣又增加擔保價格為
      1,200,000元之摺疊機一台，以上三筆附條件買賣每月應
      繳之分期款合計為317,850元（計算式為：73,600＋160,
      600＋83,650＝317,850）。嗣訴外人日聯公司於93年3月1
      日將其依前述三筆交易對原告所剩餘之債權4,700,850元
      轉讓給被告，並通知原告，及辦妥附件買賣變更登記，原
      告即繼續向被告繳納分期款，至93年8月29日始因一時週
      轉不靈而未能繳付當期分期款。按前述三交易原告應繳付
      之總價為11,442,600元，原告已繳之分期款已達8,331,00
      0元，占72.81％，是未繳之價款僅3,111,600元，占27.19
      ％而已，但被告在原告未繳付93年8月29日之分期價款後
      並未依動產擔保交易法第30條準用第18條第1、2項規定辦
      理，突逕予聲請台灣板橋地方法院於93年9月13日強制執
      行占有取回機號63596號之三輪平燙機、機號100387號之
      撐開機、機號100651號之摺疊機各一部，因被告未依動產
      擔保交易法第30條準用同法第18條第1、2項規定辦理，原
      告遂於93年9月22日以台北北門郵局第4986號存證信函向
      被告提出異議，並依動產擔保交易法第30條準用第18條第
      3項規定向原告表明願履行原契約，並負擔被告占有上述
      三部機器之費用，以贖回上述機器，促被告指定時間、金
      額及告知執行費用，俾原告得前去辦理贖回手續，被告對
      原告之請求不予置理，而被告於占有上述三部機器當日即
      洽由訴外人乙○○借用全統洗衣有限公司（全統公司）名
      義，以3,003,250元之價格購得上述三部機器。惟原告雖
      有一期未能給付分期款之事實，但依動產擔保交易法之規
      定，原告在被告占有標的物後之10日期間內履行契約並負
      擔占有費用者，得回贖標的物，此外被告亦未依動產擔保
      交易法之規定，於占有標的物後30日內，經5日以上之揭
      示公告，依法公開拍賣標的物，亦未於拍賣10日前，書面
      通知原告，是被告於占有標的物當日即予出售，顯然己違
      反動產擔保交易法之規定，依法原告自得請求損害賠償。
      就損害賠償之金額，經查上述三輪平燙機之購買價格為3,
      736,100元，撐開機之購買價格為3,849,350元，摺疊機之
      購買價格為2,630,000元，合計價格為10,215,450元，原
      告已繳款72.81％，換算金額為7,437,869元（計算式為：
      10,215, 450×72.81％＝7,437,869），詎被告卻僅以
      3,003,250元之價格違法出售上述三部機器，造成原告高
      達4,434,619元之損害，茲先於300萬元之範圍內請求被告
      賠償之。
（二）被告雖辯稱動產擔保交易法第18條第1項所定占有前之通
      知，依其明定係限於依同法第17條第1項規定之自行實行
      占有情形，關於被告就系爭標的係依同法第17條第2項後
      段聲請法院強制執行之方式實行，並無得適用或準用，是
      以原告稱被告違反動產擔保交易法第18條第3項、第19條
      、第21條規定，依同法第30條準用第22條規定，請求損害
      賠償，即屬無據云云。惟查：
    1.原告係主張被告於聲請法院占有系爭三部洗衣機器（下稱
      系爭標的）當日，在未告知原告之情況下立即以賤價出售
      系爭標的，致原告依動產擔保交易法第18條第3項規定，
      於10日內以存證信函向被告表明願履行契約並負擔占有費
      用以回贖系爭標的時，被告不能接受原告回贖之請求，有
      違動產擔保交易法第18條第3項規定及其出售系爭標的，
      未依動產擔保交易法第30條準用第19條第1項、第21條規
      定之程序辦理，造成原告之損害為由，請求被告賠償損害
      ，並非主張被告占有系爭標的，未依動產擔保交易法第17
      條第1項前段於占有前通知原告，被告所辯顯有誤會，而
      不足採。況動產擔保交易法第17條第2項，係上承第1項之
      規定，而第1項係規定債權人自行占有標的物之要件，從
      而第2項所定「假扣押」、「強制執行」應屬債權人占有
      標的物之執行名義。其強制執行，僅得解除債務人或第三
      人之占有，使歸債權人占有，不得進而拍賣標的物。是動
      產擔保交易法第17條第1、2項係有關債權人占有標的物之
      方式及要件之規定，其中第1項規定債權人自行占有，第2
      項則規定債權人聲請法院假扣押或強制執行占有，而無論
      債權人係依何種方式占有標的物，均尚須經變價程序，方
      能終結附條件買賣關係。
    2.雖出賣人占有標的物有自行占有及經法院強制執行占有二
      種方式，惟於出賣人占有標的物後，仍須經變價程序，則
      屬同一，而變價之程序則必須依動產擔保交易法相關規定
      辦理，故動產擔保交易法第30條規定，動產擔保交易法第
      17條第2項、第3項、第18條、第19條、第21條、第22條，
      對於附條件買賣之出賣人及買受人準用之，亦即附條件買
      賣之出賣人依動產擔保交易法第30條準用第17條第2項占
      有標的物後，其變價程序仍須準用同法第18條、第19條、
      21條規定辦理，否則出賣人未給予買受人履行契約或回贖
      之機會，亦未公開拍賣標的物，即任意處分標的物，不僅
      有違公平誠信原則，更將造成買受人難以估計之損害，實
      非動產擔保交易法保障買賣雙方權利之本意，更難得情理
      之平，被告辯稱其係經法院強制執行取回系爭標的物，無
      動產擔保交易法第18條之適用，殊無足採。況被告除未依
      動產擔保交易法第18條規定辦理外，亦未依同法第30條準
      用第19條、第21條規定辦理，其造成原告損害，應負損害
      賠償責任，實無庸置疑。
（三）被告又辯稱訴外人即丁○○為原告之實際負責人並全權代
      理人，其於93年9月13日被告經執行法院點交系爭標的後
      ，旋與被告協議，再由原告占有系爭標的，並議定給付被
      告300萬元以代其積欠被告全部債務餘額之清償，而由原
      告指示另行處分系爭標的物，除提出同意書、清償證明書
      等為證外，復稱系爭標的並非被告持續占有狀態續為出賣
      程序，自與動產擔保交易法第18條、第19條及第21條規定
      之適用情形迥異云云。然查：
    1.被告聲請執行法院強制執行占有之標的，其廠牌名稱均為
      Kannegiesser，其中三輪平燙機之規格形式為SETRA0
      -000-0000-HD，機號為63596，撐開機之規格形式為GEM
      -S-01，機號為100387，摺疊機之規格形式為SFM-30-1/
      2/4-2-K RIB- SRIR為，機號為100651，而被告則係將與
      該執行標的相同規格、形式、機號之三輪平燙機、撐開機
      、摺疊機出售給訴外人全統公司，被告並不否認該買賣契
      約書之真正，則其所辯業將系爭標的移轉占有予原告一節
      與該買賣契約書所載被告將系爭標的出售給全統公司顯不
      相符，更無足採。
    2.證人己○○供稱丁○○為新森美公司總經理，證人丁○○
      亦不否認，因此丁○○僅為新森美公司之經理人而已，被
      告所謂丁○○為原告之實際負責人並全權代理人一節，根
      本不實在。證人己○○供稱：如果沒有還錢，系爭之三台
      機器應是被告所有，是被告把機器賣給乙○○，被告拿了
      錢才離開新森美公司，系爭機器是被告交給乙○○的等語
      ；證人丁○○供稱：台灣板橋地方法院執行處把系爭機器
      點交給被告，台灣板橋地方法院執行人員離開後，被告沒
      有將系爭機器交給原告占有，他們一直看機器，一直留到
      下午等語。是被告所辯被告占有系爭機器後又將系爭機器
      交給原告占有一節亦完全不實。
    3.證人己○○又供稱：93年9月13日當天是被告通知伊去原
      告公司處理這些機器，證人丁○○供稱：早上九點板院來
      點交，點交以後，板院的人走後，被告一直留到下午，下
      午以後他們通知同意書上四個債權人過來，開始執行機器
      搬走的動作，錢乙○○直接以玉山（銀行）本票交給被告
      ，被告的人就離開了，乙○○是以全統洗衣公司的名義與
      被告簽訂原證八號所示的買賣契約，乙○○是據這個契約
      付錢給被告的，被告在執行前就跟四個債權人講好了等語
      。足見被告在台灣板橋地方法院執行處執行強制執行占有
      系爭機器之前，就事先與乙○○達成買賣系爭三部機器之
      協議，並通知四位債權人前去搬機器，被告完全無依動產
      擔保交易法第30條準用第18條第3項規定，使原告有回贖
      系爭機器之意思，亦無踐行同法第30條準用第19條規定以
      公開方式拍賣系爭機器及通知被告之意思，其逕將系爭機
      器出售給乙○○已違反動產擔保法第30條所定應準用同法
      第18條、19條之規定至為明確，其應對原告負損害賠償責
      任，亦無可解免。
    4.至證人丁○○與其四位債權人訂立同意書之時間與緣由，
      證人丁○○供稱：搬機器都是在下午，當時伊已經沒有權
      利，因為板院已經執行，所以伊沒有權利同意他們搬不搬
      ，伊簽署同意書是怕口說無憑，因為四位債權人還有伊的
      支票，伊怕到時候機器已經沒有了，又來向伊要錢，所以
      叫他們四個人立這個字據等語，足見該同意書係在板院執
      行點交系爭機器給被告占有之後，四位債權人前去搬機器
      ，丁○○為了怕四位債權人搬走機器又來向伊要錢才要求
      訂立的，與被告無關，更不足以證明被告於強制執行占有
      系爭機器後，曾再將系爭機器交付原告，亦不足以證明被
      告已踐行動產擔保交易法第19條所規定之法定程序，該同
      意書不足為被告卸責。
（四）爰此聲明：1.被告應給付原告新台幣300萬元及自起訴狀
      繕本送達翌日起至清償日止按年息5％計算之利息。2.願
      供擔保請准宣告假執行。
三、被告則以：
（一）被告就機號：63596之三輪平燙機、機號：100387之撐開
      機及機號：100651之摺疊機（以下合稱「系爭標的」），
      基於附條件買賣之出賣人（按即系爭標的之所有權人）地
      位，前於民國（下同）93年9月13日取回系爭標的，係依
      動產擔保交易法第30條準用第17條第2項後段規定，依經
      登記之附條件買賣契約載明應逕受強制執行者，而依該等
      契約聲請法院強制執行，經執行法院將系爭標的解除原告
      占有，並點交被告接管，有台灣板橋地方法院民事執行處
      93年9月13日板院通93執金字第28238號函可稽。是以，原
      告援為本件請求依據之動產擔保交易法第18條、第19條、
      第21條及第30條準用第22條等規定，依動產擔保交易法第
      18條第1項法文明定，係限於依動產擔保交易法第17條第1
      項所定自行占有者，於系爭標的經法院強制執行占有者，
      並無得適用或準用。
（二）依動產擔保交易法第18條第3項本文所定得回贖抵押物之
      前提要件，係含：抵押權人依同法第17條第1項自行占有
      抵押物而未依本條第1項規定事先通知；及債務人或第三
      人在抵押權人占有抵押物後之10日期間內履行契約，並負
      擔占有費用者。是縱認依動產擔保交易法第18條第3項本
      文規定得主張回贖抵押物不限於依同法第17條第1項自行
      占有者（被告否認之），則據原告所稱其於93年9月22 日
      以台北北門郵局第4986號存證信函向被告所函示之內容，
      僅係為異議，仍未有於抵押權人占有抵押物後10日內履行
      契約，並負擔占有費用，自仍與前引債務人或第三人在抵
      押權人占有抵押物後之10日期間內履行契約，並負擔占有
      費用得回贖抵押物之前提要件未相符合。
（三）訴外人即原告之實際負責人丁○○於93年9月13日被告經
      執行法院點交系爭標的後，旋與被告協議，再由原告占有
      系爭標的，並議定給付被告300萬元以代其積欠被告全部
      債務餘額之清償，而由原告指示另行處分系爭標的，有同
      意書、債務清償證明書及簽收資料證明可稽。是系爭標的
      於93年9月13日經執行法院點交予被告接管後，旋又應原
      告請求移轉占有予原告，依系爭標的占有之事實狀態既非
      屬被告自行實行占有及持續占有狀態續為出賣程序，自與
      動產擔保交易法第18條、第19條及第21條規定之適用情形
      迥異，原告援為本件請求依據，自無可採。
（四）系爭標的於93年9月13日經執行法院點交予被告後，旋依
      原告指示及同意而另行改變其占有狀態為非被告占有，並
      有證人己○○及丁○○於  鈞院95年7月6日庭審之下述證
      述可參：
    1.證人己○○證述：「（這份同意書是否是你們在93年9 月
      13日所簽署的？）是的。」、「（甲方的丁○○是否代表
      新森美洗衣企業有限公司？）沒有錯。」、「（就你的部
      分，你跟新森美洗衣企業有限公司有訂約有債權關係你們
      接觸的人是否都是丁○○，他說是代表新森美洗衣企業有
      限公司？）是的。」，又證人丁○○證述：「（你是新森
      美洗衣公司的總經理嗎？）對的。」、「（是公司聘請你
      當總經理嗎？）我母親是負責人，所以我就是總經理。」
      ，足稽丁○○既係原告公司之經理人，依公司法第8條第2
      項規定，在執行職務範圍內，亦為公司負責人，且丁○○
      亦自承簽署同意書係代表原告所簽署。
    2.證人己○○證述：「（那你們當初這個同意書上面有5個
      標的，這3台機器當天是在那個地點？）是在新森美洗衣
      企業有限公司的工廠。」、「（這3台機器當天你們這個
      同意書簽完之後，這3台機器是留在哪裡？）折疊機在甲○○那裡，平燙機在立可白公司，撐開機及水洗機100公
      斤2台，50公斤2台在我工廠。其他是借給新森美洗衣企業
      有限公司。」、「（法官問：當時你所拿的機器是什麼人
      交給你的？）丁○○。」、「法官問：當天丁○○有無表
      示不同意交付給你們的意思表示？」無。」、「（同意書
      上面所發生的事情都是當天下午嗎？）機器搬遷都是在下
      午。」，足證系爭標的於93年9月13日之占有狀態，復經
      原告同意予以變更，於當日下午依同意書所示處理，已非
      由被告占有。
（五）原告未受有任何損害：系爭標的經原告指示及同意後，而
      依同意書所示處理，因致其對債權人之債務，共計清償
      850萬元，有證人己○○證述：「（同意書上面的第四點
      這個部分的償還，也是丁○○代表新森美洗衣企業有限公
      司？）是的，是由乙○○先拿出300多萬給被告，後面所
      有的機器就讓乙○○處理，後來所有的機器是由乙○○賣
      掉，包括我拿回去的機器。」、「（你們在合約上面總共
      是850萬，這筆錢就是用所有的機器來償還新森美洗衣企
      業有限公司所有的債務？）是的。」、「（這是丁○○同
      意的？）是的，才會寫同意書。」，證人丁○○證述：「
      （所以這5台機器是幫新森美洗衣公司還了多少的債務？
      ）總共是850萬沒有錯。」、「（法官問：現在新森美洗
      衣公司對乙○○等四人的債務是否消滅了？）當然是消滅
      了。」足憑。且原告未舉任何實證而稱其因系爭標的依同
      意書所示處理，受有逾新台幣300萬元整之損害云云，自
      無足採。
（六）爰聲明：1.原告之訴暨假執行之聲請均駁回。2.如受不利
      判決，願供擔保請准免予假執行。
三、不爭執之事項：
（一）原告前於91年4月16日購買3,736,100元之三輪平燙機一台
      ，於91年4月29日以全部購買價格為10,981,600元之洗衣
      機、水洗機、迴轉式壓板機、乾洗機等一批，又於91年6
      月28日以價格為3,849,350元之撐開機一台，均向訴外人
      日聯公司辦理附條件買賣，三者皆訂有附條件買賣契約書
      及辦妥附條件買賣登記，其中第二筆附條件買賣嗣又增加
      擔保價格為1,200,000元之摺疊機一台，嗣訴外人日聯公
      司於93年3月1日將其依前述三筆交易對原告所剩餘之債權
      4,700,850元轉讓給被告，並通知原告，及辦妥附件買賣
      變更登記。
（二）93年8月29日原告未能繳付當期分期款。
（三）被告聲請台灣板橋地方法院於93年9月13日強制執行占有
      取回機號63596號之三輪平燙機、機號100387號之撐開機
      、機號100651號之摺疊機各一部。
四、得心證之理由：本件依二造之主張及陳述，茲論斷如下：
（一）原告主張被告違反動產擔保交易法第30條準用同法第18、
      19 條之規定，有無理由？
      原告主張被告於聲請法院強制執行占有系爭三部標的物當
      日，在未告知原告之情況下立即以賤價出售系爭標的，違
      反動產擔保交易法第30條準用第18條第3項、第19條第1項
      規定之程序辦理等語；被告則辯稱系爭標的於93年9月13
      日經執行法院點交予被告後，依原告同意而另行改變其占
      有狀態為非被告占有，並不適用動產擔保交易法第18、19
      條之規定等語。經查，被告主張原告之實際負責人丁○○
      於93年9月13日被告經執行法院點交系爭標的後，旋與被
      告協議，並議定給付被告300萬元以代原告積欠被告全部
      債務餘額之清償，業據被告提出同意書、債務清償證明書
      及簽收資料等件為憑（見本院卷第35頁至第42頁），原告
      雖否認丁○○為原告實際負責人，惟依台灣板橋地方法院
      93執字第28238號執行筆錄記載：「一、債權人代理人到
      院導引現場，債務人法代之子丁○○在場。二、據張先生
      稱：該公司之營運實際由其所負責，目前已和債權人協議
      談妥僅就三輪平燙機、撐開機、摺疊機自行於下午二時交
      付債權人，現因有部分工作未完成，所以需要延至下午二
      時才方便取走.... 」，有板橋地方法院93年執字第2823
      8號93年9月13日執行筆錄可稽，此經本院調閱板橋地方法
      院上開執行卷宗核閱無訛，是被告辯稱丁○○為原告公司
      之實際負責人，應屬可採，則丁○○所為自應對原告公司
      發生效力。而依被告所提丁○○於93年9月13日所簽立之
      同意書所載，丁○○就系爭標的物同意由訴外人己○○、
      甲○○、乙○○、林基信（下稱己○○四人）搬遷，並約
      定由訴外人己○○四人須償還原告欠歐力士股份有限公司
      300萬元機器貸款全額及乙○○450萬元全部欠款及林基信
      100萬元借款等情，丁○○既書立同意書同意訴外人己○○、乙○○等人搬遷系爭標的物，原告指稱被告未告知原
      告出售系爭標的物，即不可採。次查，證人己○○證述：
      「（你們當初這個同意書上面有5個標的，這3台機器當天
      是在那個地點？）是在新森美洗衣企業有限公司的工廠。
      」、「（這3台機器當天你們這個同意書簽完之後，這3台
      機器是留在哪裡？）折疊機在甲○○那裡，平燙機在立可
      白公司，撐開機及水洗機100公斤2台，50公斤2台在我工
      廠。其他是借給新森美洗衣企業有限公司。」、「（法官
      問：當時你所拿的機器是什麼人交給你的？）丁○○。」
      、「法官問：當天丁○○有無表示不同意交付給你們的意
      思表示？」無。」，足認系爭標的於93年9月13日仍在原
      告工廠內，且經原告之實際負責人丁○○同意搬遷，被告
      辯稱系爭標的物之占有狀態，經原告同意予以變更，於當
      日下午依同意書所示處理，已非由被告占有，應屬可採。
      是原告主張被告違反動產擔保交易法第18、19條之規定，
      應不足採。
（二）原告主張受有損害，有無理由？
      原告主張上述三輪平燙機之購買價格為3,736,100元，撐
      開機之購買價格為3,849,350元，摺疊機之購買價格為2,
      630,000元，合計價格為10,215,450元，原告已繳款72.81
      ％，換算金額為7,437,869元，詎被告卻僅以3,003,250元
      之價格出售上述三部機器，造成原告高達4,434,619元之
      損害，茲先於300萬元之範圍內請求被告賠償等語。被告
      則辯稱原告之實際負責人丁○○於93年9月13日被告經執
      行法院點交系爭標的後，旋與被告協議，並議定給付被告
      300萬元以代其積欠被告全部債務餘額之清償，並提出同
      意書、債務清償證明書及簽收資料等件為憑。經查，如上
      所述，依被告所提丁○○於93年9月13日所簽立之同意書
      所載，丁○○就系爭標的物同意由訴外人己○○、乙○○
      等人搬遷，並約定由訴外人己○○四人須償還原告欠歐力
      士股份有限公司300萬元機器貸款全額及乙○○450萬元全
      部欠款及林基信100萬元借款；再參酌證人己○○證述：
      「（同意書上面的第四點這個部分的償還，也是丁○○代
      表新森美洗衣企業有限公司？）是的，是由乙○○先拿出
      300多萬給被告，後面所有的機器就讓乙○○處理，後來
      所有的機器是由乙○○賣掉，包括我拿回去的機器。」、
      「（你們在合約上面總共是850萬，這筆錢就是用所有的
      機器來償還新森美洗衣企業有限公司所有的債務？）是的
      。」、「（這是丁○○同意的？）是的，才會寫同意書。
      」等語（見本院95年7月6日言詞辯論筆錄）；而證人丁○○亦證述：「（所以這5台機器是幫新森美洗衣公司還了
      多少的債務？）總共是850萬沒有錯。」、「（法官問：
      現在新森美洗衣公司對乙○○等四人的債務是否消滅了？
      ）當然是消滅了。」足認原告因出賣系爭標的物，業已清
      償原告積欠被告之貸款債務300萬元及積欠乙○○、林基
      信之債務550萬元，系爭標的物既由原告同意下出賣，否
      則原告實際負責人何須簽立上開同意書，原告主張受有損
      害，亦屬無據，原告依據動產擔保交易法第22條請求被告
      賠償300萬元，應認為無理由。
五、綜上所述，原告之主張為無理由，從而，原告請求被告給付
    300萬元及自起訴狀繕本送達翌日起至清償日止按年息5％計
    算之利息，為無理由，不應准許，應予駁回。原告之訴既經
    駁回，其假執行之聲請亦失所附麗，併予駁回。
六、本件事證已臻明確，二造其餘攻擊防禦方法及所提證據，經
    審酌後認與判決無影響，爰不一一論述。
七、結論：原告之訴為無理由，依民事訴訟法第78條，判決如主
    文。
中    華    民    國    95    年    8     月    15    日
                  民事第二庭  法  官  吳淑惠
以上正本係照原本作成。
如對本判決上訴，須於判決送達後20日內向本院提出上訴狀
中    華    民    國    95    年    8     月    16    日
                              書記官  蔡凱如


司法院資訊處製作；財團法人民間司法改革基金會備份。
